pt-BR: Design das costas: Costas nuas; Botão nas costas; Costas cruzadas; Abertura em gota nas costas; Costas decotadas; Costas abertas; Costas nadador; Amarração nas costas; Zíper nas costas; Outro
sk-SK: Dizajn zadnej časti: S holým chrbtom; Zapínanie na gombíky na chrbte; Prekrížený chrbát; Chrbát so slzičkou; Hlboký výstrih na chrbte; Otvorený chrbát; Športový chrbát; Na zaväzovanie na chrbte; Zips na chrbte; Iný
fr: Design du dos: Dos nu; Dos boutonné; Croisé; Dos goutte d’eau; Dos plongeant; Dos ouvert; Dos nageur; Dos à nouer; Dos zippé; Autre
da: Bagdesign: Rygløs; Ryg med knapper; Krydsryg; Nøglehulsryg; Dyb ryg; Åben ryg; Bryderryg; Binderyg; Lynlås i ryggen; Andet
it: Design posteriore: Schiena scoperta; Schiena con bottoni; Incrociato; Schiena a goccia; Schiena scollata; Schiena aperta; Vogatore; Schiena con laccio; Schiena con cerniera; Altro
vi: Thiết kế mặt sau: Hở lưng; Lưng cài nút; Lưng đan chéo; Lưng khoét giọt nước; Khoét lưng sâu; Lưng trần; Lưng chữ Y; Lưng cột dây; Lưng khóa kéo; Khác
hr-HR: Dizajn leđa: Otvorena leđa; Kopčanje gumbima na leđima; Prekriženo; Leđa u obliku ključanice; Duboki izrez na leđima; Otvorena leđa; Racerback; Vezivanje na leđima; Patentni zatvarač na leđima; Ostalo
hu: Hátlapi kialakítás: Hát nélküli; Hátul gombos; Keresztezett pántos; Kulcslyuk kivágásos hát; Mélyen kivágott hátú; Nyitott hátú; Birkózóhátú; Hátul megkötős; Hátul cipzáros; Egyéb
nb: Ryggdesign: Bar rygg; Knapperygg; Kryssrygg; Nøkkelhullrygg; Lav rygg; Åpen rygg; Bryterrygg; Knyterygg; Glidelåsrygg; Annet
sv: Bakre design: Bar rygg; Knäppning i ryggen; Korslagd; Nyckelhål i ryggen; Låg rygg; Öppen rygg; Brottarrygg; Knytband i ryggen; Dragkedja i ryggen; Övrigt
fi: Takaosan muotoilu: Avoselkäinen; Napitettu selkämys; Ristikkäinen selkämys; Avaimenreikäselkämys; Uurrettu selkämys; Avoin selkämys; Painijanselkä; Solmittava selkämys; Vetoketjuselkämys; Muu
cs: Design zadní strany: S holými zády; Zapínání vzadu na knoflíky; Překřížená záda; Průstřih na zádech; Hluboký výstřih na zádech; Otevřená záda; Sportovní záda; Zavazování na zádech; Zapínání vzadu na zip; Jiné
es: Diseño de la parte posterior: Sin espalda; Espalda con botones; Espalda cruzada; Espalda con abertura; Espalda baja; Espalda descubierta; Espalda de nadador; Espalda para anudar; Espalda con cremallera; Otro
pl: Konstrukcja pleców: Bez pleców; Z tyłu na guziki; Skrzyżowane ramiączka; Z łezką na plecach; Głębokie wycięcie na plecach; Odkryte plecy; Wycięcie bokserskie; Wiązane z tyłu; Zamek z tyłu; Inne
ru: Дизайн спинки: Без спинки; На пуговицах сзади; Крест-накрест; Спинка с вырезом-каплей; Глубокий вырез на спине; Открытая спина; Спинка-борцовка; На завязках сзади; На молнии сзади; Другое
nl: Rugontwerp: Blote rug; Knooprug; Kruisrug; Sleutelgatrug; Lage rug; Open rug; Racerback; Strikrug; Ritsrug; Overig
lt-LT: Nugaros dizainas: Atvira nugara; Su sagomis nugaroje; Kryžiuota nugara; Iškirptė nugaroje; Gili iškirptė nugaroje; Atvira nugara; Sportinė nugara; Surišama nugaroje; Su užtrauktuku nugaroje; Kita
ko: 후면 디자인: 백리스; 버튼 백; 크리스크로스; 키홀 백; 로 백; 오픈 백; 레이서백; 타이백; 지퍼 백; 기타
sl-SI: Zasnova hrbtne strani: Brez hrbta; Z gumbi na hrbtu; S prekrižanimi naramnicami; Hrbtni izrez v obliki solze; Globok hrbtni izrez; Odprt hrbet; Športni hrbet; Zavezovanje na hrbtu; Zadrga na hrbtu; Drugo
zh-CN: 背部设计: 露背; 纽扣背设计; 交叉背; 锁孔露背; 低露背; 敞背设计; 工字背; 系带背设计; 拉链背设计; 其他
zh-TW: 背部設計: 露背; 背面鈕扣; 交叉; 背部挖空; 低露背; 大露背; 挖背; 背部綁帶; 背面拉鍊; 其他
ja: 背面デザイン: バックレス; ボタンバック; クリスクロス; キーホールバック; ローバック; オープンバック; レーサーバック; タイバック; ジッパーバック; その他
el: Σχεδιασμός πλάτης: Εξώπλατο; Πλάτη με κουμπιά; Χιαστί; Πλάτη με άνοιγμα (keyhole); Χαμηλή πλάτη; Ανοιχτή πλάτη; Αθλητική πλάτη (racerback); Πλάτη που δένει; Πλάτη με φερμουάρ; Άλλο
pt-PT: Design das costas: Costas nuas; Costas com botões; Costas cruzadas; Costas com abertura; Costas decotadas; Costas abertas; Costas de nadador; Costas de atar; Costas com fecho; Outro
en: Back design: Backless; Button back; Criss-cross; Keyhole back; Low back; Open back; Racerback; Tie-back; Zipper back; Other
tr: Sırt tasarımı: Sırt dekolteli; Arkadan düğmeli; Çapraz; Damla sırt; Derin sırt; Açık sırt; Yüzücü sırtı; Arkadan bağlamalı; Arkadan fermuarlı; Diğer
bg-BG: Дизайн на гърба: Без гръб; Гръб с копчета; Кръстосан гръб; Гръб тип „ключалка“; Изрязан гръб; Открит гръб; Спортен гръб; Гръб с връзки; Гръб с цип; Друго
th: ดีไซน์ด้านหลัง: ไร้แผ่นหลัง; กระดุมหลัง; ไขว้หลัง; เจาะรูหยดน้ำด้านหลัง; เว้าหลัง; เปิดหลัง; เรเซอร์แบ็ก; ผูกหลัง; ซิปหลัง; อื่นๆ
ro-RO: Designul spatelui: Spate gol; Spate cu nasturi; Spate încrucișat; Spate decupat; Spate decoltat; Spate deschis; Spate de înotător; Legare la spate; Spate cu fermoar; Altele
de: Rückseitendesign: Rückenfrei; Geknöpfter Rücken; Überkreuzt; Schlüsselloch-Rücken; Tiefer Rücken; Offener Rücken; Racerback; Schnürrücken; Reißverschluss am Rücken; Sonstige